臺灣高等法院刑事判決
111年度上訴字第1781號
上  訴  人  
即  被  告  鄧光豪



指定辯護人  本院公設辯護人王永炫
上列上訴人即被告因違反毒品危害防制條例案件，不服臺灣士林
地方法院110年度訴字第584號，中華民國111年3月16日第一審判
決（起訴案號：臺灣士林地方檢察署109年度偵字第20117號、11
0年度偵字第2857號），提起上訴，本院判決如下：
    主  文
上訴駁回。
    事  實
一、鄧光豪明知甲基安非他命為毒品危害防制條例列管之第二級
    毒品，依法不得持有、販賣，竟為圖賺取毒品量差或價差而
    基於營利之犯意，各於附表「犯罪行為」欄所示之時間地點
    ，以各該編號所示價金，將如各該編號所示數量之第二級毒
    品甲基安非他命，分別販賣予黃榮輝、鄭哲瑋、林士權，當
    場交付毒品而完成交易。嗣經警循線查獲而悉上情。
二、案經臺北市政府警察局刑事警察大隊報告臺灣士林地方檢察
    署檢察官偵查起訴。
    理  由
壹、證據能力：
    按被告之自白，非出於強暴、脅迫、利誘、詐欺、疲勞訊問
    、違法羈押或其他不正之方法，且與事實相符者，得為證據
    ，刑事訴訟法第156條第1項定有明文。又被告以外之人於審
    判外之陳述，雖不符刑事訴訟法第159條之1至第159條之4規
    定，而經當事人於審判程序同意作為證據，法院審酌該言詞
    陳述或書面陳述作成時之情況，認為適當者，亦得為證據；
    當事人、代理人或辯護人於法院調查證據時，知有刑事訴訟
    法第159條第1項不得為證據之情形，而未於言詞辯論終結前
    聲明異議者，視為有前項之同意，刑事訴訟法第159條之5第
    1、2項亦有明定。本判決以下所引用上訴人即被告鄧光豪（
    下稱被告）之自白，並無不法取得情事，且與事實相符；其
    他審判外陳述之供述證據部分，經檢察官、辯護人表示同意
    有證據能力（本院卷第74至76頁），且被告迄至本院言詞辯
    論終結前均未就證據能力聲明異議（本院卷第71至77、95至
    101頁），經本院審酌各該陳述作成時之情況，核無違法不
    當情事，因而認為適當，均有證據能力。至本院所引之其他
    非供述證據部分，經查並非違法取得，亦無依法應排除其證
    據能力之情形，復與本案待證事實具有自然之關連性，均有
    證據能力。
貳、認定犯罪事實所憑證據及理由：
一、訊據被告就如附表各編號所示之販賣第二級毒品犯行，已於
    警詢、偵訊及原審坦承不諱，核與證人黃榮輝、鄭哲瑋、林
    士權所述情節相符（卷頁如附表各編號證據出處欄所示），
    並有通訊監察譯文、中國信託帳戶交易明細、對話紀錄、監
    視錄影翻拍照片等在卷可佐（卷頁如附表各編號證據出處欄
    所示），此外，並有0000000000號行動電話（Samsung廠牌
    、含SIM卡1張）扣案可憑，有卷附搜索扣押筆錄、扣押物品
    目錄表可稽（偵字第20117號卷第6至10頁）。足認被告所為
    認罪自白與事實相符，堪予採憑。
二、按販賣毒品係違法行為，亦無公定價格，可任意分裝增減份
    量及純度，且每次買賣之價格、數量，亦隨時依雙方之關係
    深淺、資力、需求量、對行情之認知、來源是否充裕、查緝
    是否嚴緊、購買者被查獲時供出來源之可能風險評估等因素
    ，而異其標準，故常機動調整，非可一概而論。從而，販賣
    之利得，除非經行為人詳細供出其販賣毒品之進價及售價，
    且數量俱臻明確外，實難察得其具體得利之實情；然販賣者
    從價差或量差中牟利，方式雖異，惟其販賣之目的在於意圖
    營利則屬同一。是舉凡有償交易，除足以反證其確係另基於
    某種非圖利本意之關係外，尚難祇因無法查悉其精確之販入
    價格，作為是否高價賣出之比較，即謂其無營利之意思而阻
    卻販賣犯行之追訴（最高法院106年度台上字第1229號、105
    年度台上字第2185號、105年度台上字第738號判決均同此見
    解）。查被告於原審自承，就附表編號1、4至7部分犯行，
    係從中賺取量差，就附表編號2、3之犯行則從中獲利約500
    元、附表編號8之犯行，從中獲利約3、400元等語（原審訴
    字卷第52至53頁），加以一般民眾均知毒品查禁森嚴，且重
    罰不予寬貸，衡情倘非有利可圖，絕無平白甘冒被嚴查重罰
    之高度風險而出面交易之理，足認被告係基於營利之意圖而
    為本件如附表各編號所示之販賣第二級毒品行為甚明。
三、從而，被告各次販賣第二級毒品甲基安非他命犯行，犯罪事
    證明確，均應依法論科。　　　
參、論罪：
一、被告於附表編號1至3、5至7各次行為後，109年1月15日修正
    公布之毒品危害防制條例第4條第2項規定已於同年7月15日
    施行。修正前該條項規定「製造、運輸、販賣第二級毒品者
    ，處無期徒刑或7年以上有期徒刑，得併科1千萬元以下罰金
    」，修正後則為「製造、運輸、販賣第二級毒品者，處無期
    徒刑或10年以上有期徒刑，得併科1千5百萬元以下罰金」，
    修正後該條項之法定構成要件雖未變更，然法定刑已較修正
    前提高，是修正後新法並未較有利於行為人；另毒品危害防
    制條例第17條第2項原規定：「犯第4條至第8條之罪於偵查
    及審判中均自白者，減輕其刑」，修正為：「犯第4條至第8
    條之罪於偵查及歷次審判中均自白者，減輕其刑」，修正後
    偵審自白減刑之要件較之修正前嚴格，屬於法律變更之情形
    ，且修正後規定亦未較有利於被告；綜合上開全部罪刑之結
    果比較後，以修正前毒品危害防制條例第4條第2項、第17條
    第2項規定較有利於被告，應依刑法第2條第1項前段規定，
    就如附表編號1至3、5至7部分，適用行為時法即修正前毒品
    危害防制條例第4條第2項、第17條第2項規定。
二、查甲基安非他命屬毒品危害防制條例第2條第2項第2款所列
    之第二級毒品，不得非法販賣、持有。是核被告就附表編號
    1至3、5至7部分所為，均係犯修正前毒品危害防制條例第4
    條第2項之販賣第二級毒品罪；就附表編號4、8部分所為，
    則均係犯毒品危害防制條例第4條第2項之販賣第二級毒品罪
    。起訴書就附表編號4部分認係犯修正前毒品危害防制條例
    第4條第2項之販賣第二級毒品罪，容有誤會。被告基於販賣
    之意圖而持有毒品之低度行為，為各該販賣之高度行為所吸
    收，不另論罪。被告所犯如附表編號1至8各次販賣第二級毒
    品罪，犯意各別，行為互殊，應予分論併罰。
三、毒品危害防制條例第17條第2項之適用：
　　按犯毒品危害防制條例第4條至第8條之罪，於偵查及審判中
    均自白者，減輕其刑，修正前毒品危害防制條例第17條第2
    項定有明文；而修正前毒品危害防制條例第17條第2項之規
    定，係為鼓勵是類犯罪行為人自白、悔過，並期訴訟經濟、
    節約司法資源而設，故此所謂「自白」，係指對自己之犯罪
    事實全部或主要部分為肯定供述之意（最高法院103年度台
    上字第3091號判決要旨參照）。查被告就如附表各編號所示
    之販賣第二級毒品之全部犯罪事實，於偵查、原審均自白不
    諱，已認定如前述，且觀諸被告所提刑事聲明上訴狀之記載
    ，被告於本院審理時亦就附表各編號所示之販賣第二級毒品
    犯行自白在卷（本院卷第33頁），符合修正前、修正後毒品
    危害防制條例第17條第2項之規定，爰均予減輕其刑。
四、本案並無毒品危害防制條例第17條第1項之適用：
　㈠按毒品危害防制條例第17條第1項係規定：「犯第4條至第8條
    、第10條或第11條之罪，供出毒品來源，因而查獲其他正犯
    或共犯者，減輕或免除其刑」，旨在鼓勵毒品下游者具體供
    出其上游供應人，俾進一步擴大查緝績效，揪出其他正犯或
    共犯，以確實防制毒品泛濫或更為擴散。所稱「因而查獲」
    ，除指查獲該其他正犯或共犯外，並兼及被告所指其毒品來
    源其事。倘被告供出之毒品上手與其所涉案件之毒品不具關
    聯性，既無助該案之追查，僅屬對該上手涉犯其他毒品犯罪
    之告發，要非就其所涉案件之毒品供出來源，自無上開減刑
    規定之適用（最高法院107年度台上字第3219號判決意旨參
    照）。
　㈡被告雖曾於警詢時先後供稱毒品來源為張清合、曾佳芬、陳
    虹如、「賴柏瑋」云云（他字卷第14至15頁，偵字第20117
    號卷第20至21頁），然嗣於偵訊時供稱毒品來源為陳虹如（
    偵字第20117號卷第85至86頁），而未再提及張清合、曾佳
    芬、「賴柏瑋」等人，已難認被告所稱張清合、曾佳芬、「
    賴柏瑋」等毒品來源為可信。況就「賴柏瑋」部分，被告於
    警詢時，僅供出「賴柏瑋」之姓名諧音、及年約30幾歲、綽
    號「小飛俠」等（偵字第20117號卷第21頁），並無具體年
    籍資料可供警方進一步追查；至張清合、曾佳芬固因販賣毒
    品案件經臺灣臺北地方檢察署檢察官提起公訴，所犯販賣毒
    品罪之交易對象均非被告一節，亦有該署110年度偵字第122
    83號起訴書、本院被告前案紀錄表在卷可稽（原審訴字卷第
    63至98頁），自無從憑此認定有因被告之供述而查獲張清合
    、曾佳芬、「賴柏瑋」涉犯與本案具關聯性之毒品案件甚明
    。至被告供出陳虹如部分，檢察官固據被告之供述對陳虹如
    聲請通訊監察獲准，並循線查獲陳虹如販賣第二級毒品之犯
    行，並以臺灣士林地方檢察署110年度偵字第16175、20883
    號案件提起公訴，然並未查得陳虹如涉嫌販賣或轉讓毒品予
    被告，或有何與被告共犯本件之犯行等情，業據原審公訴蒞
    庭檢察官當庭陳述明確，復有該起訴書在卷可憑（原審訴字
    卷第54、101至105頁），足認被告所供出毒品來源陳虹如部
    分，未據偵查機關查悉陳虹如與本案相關之犯行，核與上述
    毒品危害防制條例第17條第1項之規定要件不符，自無從依
    此規定減輕其刑。　　
五、本件並無刑法第59條之適用：　　
　  按刑法第59條規定之酌量減輕其刑，必須犯罪另有特殊之原
    因與環境，在客觀上足以引起一般同情，認為即使予以宣告
    法定最低度刑，猶嫌過重者，始有其適用，以免法定刑形同
    虛設，破壞罪刑法定原則。查被告為牟己利，在如附表各編
    號所示之不到1年期間，販賣第二級毒品予黃榮輝、鄭哲瑋
    、林士權合計達8次，使毒品流出市面，對於社會治安之危
    害非輕，且由被告各次販賣之第二級毒品之數量及價金等犯
    罪情節觀之，客觀上實未見有何犯罪之特殊原因與環境。至
    被告於本案犯後坦承犯行之態度、已覓得正職工作等情狀，
    均足於法定刑範圍為適當之量刑，並無情輕法重，即使科以
    法定最低刑度仍嫌過重，而在客觀上足以引起一般同情，堪
    予憫恕之情形。是被告主張應適用刑法第59條規定酌減其刑
    云云，自非可採。 
肆、駁回上訴之理由：
一、原審以被告各次販賣第二級毒品犯罪事證明確，適用修正前
    毒品危害防制條例第4條第2項、第17條第2項、毒品危害防
    制條例第4條第2項、第17條第2項、第19條第1項，刑法第2
    條第1項前段、第51條第5款、第38條之1第1項、第3項等規
    定，論以被告均係犯販賣第二級毒品罪（8罪），審酌被告
    不思依循正軌牟利而販賣甲基安非他命等犯罪動機、目的、
    手段，對於他人身體健康戕害甚鉅之犯罪所生危害程度，與
    各次販賣第二級毒品之數量、價金、對象等情節，暨犯後態
    度、素行、智識程度與家庭生活經濟狀況等一切情狀，各處
    以被告如附表原審論罪科刑及沒收欄各編號所示之宣告刑，
    並諭知應執行有期徒刑5年8月；且說明：扣案之0000000000
    號行動電話（Samsung廠牌、含SIM卡1張），係供附表編號4
    之犯行所用，應依毒品危害防制條例第19條第1項之規定於
    該罪刑項下宣告沒收；未扣案之0000000000號行動電話（型
    號iphone、含SIM卡1張），則係供附表編號1至3、5至8犯行
    所用，應依毒品危害防制條例第19條第1項之規定於各該罪
    刑項下宣告沒收，並諭知於全部或一部不能沒收或不宜執行
    沒收時，追徵其價額；又被告因附表編號2至8各次販賣毒品
    犯行而獲取之價金屬犯罪所得，應依刑法第38條之1第1項、
    第3項之規定，於各該罪刑項下宣告沒收，並諭知於全部或
    一部不能沒收或不宜執行沒收時，追徵其價額；另就附表編
    號1所獲取之價金18,000元已退還黃榮輝，未實際獲取犯罪
    所得而不予宣告沒收。核原判決認事用法俱無違誤，所為量
    刑及沒收之諭知亦屬妥適。
二、被告上訴意旨雖以原審未適用刑法第59條規定酌減其刑為由
    ，指原判決量刑過重云云。惟本案並無刑法第59條適用之餘
    地，已如前述；且按刑罰之量定，為法院之職權，倘法院已
    審酌刑法第57條各款所列情狀，而所量定之刑並未逾越法定
    刑範圍，亦無顯然失當情形，自不得任意指為違法。查原判
    決就被告本案犯行，已依刑法第57條之規定，審酌被告之犯
    罪動機、目的、手段、情節程度、犯罪所生危害，與犯後態
    度、素行、智識程度、家庭生活經濟狀況等一切情狀而為量
    刑，核其刑罰裁量權之行使，既未逾越法定刑範圍，亦無濫
    用權限、顯然失當情形。被告所稱犯後態度良好一節，已由
    原審於量刑時加以審酌，並無何顯然失當之情形。被告上訴
    執此指摘原判決不當，為無理由，應予駁回。　　
伍、被告經合法通知，無正當理由不到庭，爰不待其陳述逕為判
    決。　
據上論斷，應依刑事訴訟法第368條、第371條，判決如主文。
本案經檢察官劉東昀提起公訴，被告上訴，經檢察官郭靜文到庭
執行職務。
中　　華　　民　　國　　111 　年　　7 　　月　　26　　日
                  刑事第二十二庭審判長法　官  王美玲
                                      法　官  陳銘壎
                                      法　官  汪怡君
以上正本證明與原本無異。
如不服本判決，應於收受送達後20日內向本院提出上訴書狀，其
未敘述上訴之理由者並得於提起上訴後20日內向本院補提理由書
（均須按他造當事人之人數附繕本）「切勿逕送上級法院」。
                                      書記官  高妤瑄
中　　華　　民　　國　　111 　年　　7 　　月　　26　　日
附錄本案論罪科刑法條全文：
修正前毒品危害防制條例第4條
製造、運輸、販賣第一級毒品者，處死刑或無期徒刑；處無期徒
刑者，得併科新臺幣二千萬元以下罰金。
製造、運輸、販賣第二級毒品者，處無期徒刑或七年以上有期徒
刑，得併科新臺幣一千萬元以下罰金。
製造、運輸、販賣第三級毒品者，處七年以上有期徒刑，得併科
新臺幣七百萬元以下罰金。
製造、運輸、販賣第四級毒品者，處五年以上十二年以下有期徒
刑，得併科新臺幣三百萬元以下罰金。
製造、運輸、販賣專供製造或施用毒品之器具者，處一年以上七
年以下有期徒刑，得併科新臺幣一百萬元以下罰金。
前五項之未遂犯罰之。
現行毒品危害防制條例第4條
製造、運輸、販賣第一級毒品者，處死刑或無期徒刑；處無期徒
刑者，得併科新臺幣3千萬元以下罰金。
製造、運輸、販賣第二級毒品者，處無期徒刑或10年以上有期徒
刑，得併科新臺幣1千5百萬元以下罰金。
製造、運輸、販賣第三級毒品者，處7年以上有期徒刑，得併科
新臺幣1千萬元以下罰金。
製造、運輸、販賣第四級毒品者，處5年以上12年以下有期徒刑
，得併科新臺幣5百萬元以下罰金。
製造、運輸、販賣專供製造或施用毒品之器具者，處1年以上7年
以下有期徒刑，得併科新臺幣1百50萬元以下罰金。
前五項之未遂犯罰之。

附表
編號 犯罪行為 證據出處 原判決論罪科刑及沒收   1 鄧光豪於108年12月30日上午，以門號0000000000號行動電話使用LINE通訊軟體與黃榮輝聯絡，黃榮輝表示欲向鄧光豪購買甲基安非他命等情，鄧光豪為賺取毒品量差而基於營利之犯意，同意以新臺幣（下同）18,000元之價格，販賣毛重約17.5公克之甲基安非他命予黃榮輝，黃榮輝於同日上午9時50分許，將價金18,000元匯入鄧光豪於中國信託商業銀行開設帳號0000000000000號帳戶（下稱中國信託帳戶）後，鄧光豪於同日下午（起訴書誤為「上午」）5時51分許，在新北市○○區○○○路0段000號淡水家樂福停車場，將毛重約17.5公克之甲基安非他命交予黃榮輝，而完成交易。 嗣黃榮輝認該次甲基安非他命之品質不佳而將毒品退還鄧光豪，鄧光豪亦將該次交易價金1萬8,000元退回予黃榮輝。 1.被告之自白 ⑴警詢（偵20117卷第19頁、第21頁至第22頁）。 ⑵偵查（偵20117卷第86頁至第87頁）。 ⑶原審訴字卷第52頁、第53頁、第122頁、第127頁）。 2.證人黃榮輝之證述 ⑴警詢（偵2857卷第98頁至第99頁、第124頁至第125頁。 ⑵偵查（他字卷第214頁至第216頁、偵20117第129頁）。 3.對話紀錄（他字卷第220頁至第222頁）。 4.中國信託帳戶交易明細（偵2857卷第150頁）。 鄧光豪犯販賣第二級毒品罪，處有期徒刑參年捌月。未扣案之IPHONE行動電話壹支（含門號○○○○○○○○○○號SIM卡壹張），沒收之，於全部或一部不能沒收或不宜執行沒收時，追徵其價額。   2 鄧光豪於109年1月14日以門號0000000000號行動電話使用LINE通訊軟體與黃榮輝聯絡，黃榮輝表示欲向鄧光豪購買甲基安非他命等情，鄧光豪為賺取毒品價差而基於營利之犯意，同意以17,000元之價格，販賣毛重約17.5公克之甲基安非他命予黃榮輝，黃榮輝於同日晚間8時27分許，將價金17,000元匯入中國信託帳戶，鄧光豪於109年1月15日晚間10時34分許，在新北市○○區○○○路0段000號淡水家樂福前人行道，將毛重約10.2公克之甲基安非他命交予黃榮輝，而完成交易。 其餘毛重約7.3公克之甲基安非他命，則未據鄧光豪交付。 1.被告之自白 ⑴警詢（偵20117卷第19頁、第23頁至第24頁）。 ⑵偵查（偵20117卷第87頁至第89頁）。 ⑶原審（原審訴字卷第52頁、第53頁、第122頁、第127頁）。 2.證人黃榮輝之證述 ⑴警詢（偵2857卷第125頁）。 ⑵偵查（他字卷第216頁至第217頁、偵20117卷第128頁至第129頁）。 3.對話紀錄（他字卷第223頁至第225頁）。 4.中國信託帳戶交易明細（偵2857卷第150頁）。 鄧光豪犯販賣第二級毒品罪，處有期徒刑參年玖月。未扣案之IPHONE行動電話壹支（含門號○○○○○○○○○○號SIM卡壹張）及犯罪所得新臺幣壹萬柒仟元，均沒收之，於全部或一部不能沒收或不宜執行沒收時，追徵其價額。   3 鄧光豪於109年7月10日下午，以門號0000000000號行動電話與黃榮輝聯絡，黃榮輝表示欲向鄧光豪購買甲基安非他命等情，鄧光豪為賺取毒品價差而基於營利之犯意，同意以17,000元之價格，販賣毛重約17.5公克之甲基安非他命予黃榮輝，黃榮輝於同日晚間9時34分許，將價金17,000元匯入中國信託帳戶，鄧光豪於同日晚間10時25分許，在新北市新莊區民本街薑母鴨店，將毛重約17.5公克之甲基安非他命交予黃榮輝。 1.被告之自白 ⑴警詢（偵20117卷第19頁、第24頁至第25頁）。 ⑵偵查（偵20117卷第89頁至第90頁）。 ⑶原審（原審訴字卷第52頁、第53頁、第122頁、第127頁）。 2.證人黃榮輝之證述 ⑴警詢（偵2857卷第125頁）。 ⑵偵查（他字卷第217頁、偵20117卷第128頁）。 3.通訊監察譯文（他字卷第231頁）。 4.中國信託帳戶交易明細（偵2857卷第150頁）。　 鄧光豪犯販賣第二級毒品罪，處有期徒刑參年玖月。未扣案之IPHONE行動電話壹支（含門號○○○○○○○○○○號SIM卡壹張）及犯罪所得新臺幣壹萬柒仟元，均沒收之，於全部或一部不能沒收或不宜執行沒收時，追徵其價額。   4 鄧光豪於109年11月12日凌晨2時2分許，以門號0000000000號行動電話使用LINE通訊軟體與黃榮輝聯絡，黃榮輝表示欲向鄧光豪購買甲基安非他命4公克等情，鄧光豪為賺取毒品量差而基於營利之犯意，同意以6,500元之價格，販賣毛重約4公克之甲基安非他命予黃榮輝，並於同日凌晨3時11分許，在黃榮輝位於新北市○○區○○○路0段000巷0號住處前，交付毛重約4公克之甲基安非他命予黃榮輝，黃榮輝當場交付價金4,500元予鄧光豪，而完成交易，黃榮輝於同年月13日下午2時53分許，將所餘價金2,000元匯入中國信託帳戶。 1.被告之自白 ⑴警詢（偵20117卷第19頁、第26頁）。 ⑵偵查（偵20117卷第91頁至第92頁）。 ⑶原審（原審訴字卷第52頁至第53頁、第122頁、第127頁）。 2.證人黃榮輝之證述 ⑴警詢（偵2857卷第125頁至第126頁）。 ⑵偵查（偵20117卷第129頁）。 3.對話紀錄（偵20117卷第59頁）。 4.中國信託帳戶交易明細（偵2857卷第151頁）。　 鄧光豪犯販賣第二級毒品罪，處有期徒刑伍年壹月。扣案之SAMSUNG廠牌行動電話壹支（含門號○○○○○○○○○○號SIM卡壹張）及未扣案之犯罪所得新臺幣陸仟伍佰元，均沒收之；未扣案之犯罪所得於全部或一部不能沒收或不宜執行沒收時，追徵其價額。   5 鄧光豪於109年1月22日下午，以門號0000000000號行動電話使用LINE通訊軟體與鄭哲瑋聯絡，鄭哲瑋表示欲以1,500元之價格，向鄧光豪購買甲基安非他命等情，鄧光豪為賺取毒品量差而基於營利之犯意表示同意，並於同日下午6時3分許，在鄧光豪當時位於臺北市○○區○○街000號住處前，將毛重約1公克之甲基安非他命交予鄭哲瑋，並當場收取鄭哲瑋交付之價金1,500元，而完成交易。 1.被告之自白 ⑴偵查（偵20117卷第92頁至第93頁）。 ⑵本院（訴字卷第53頁、第127頁）。 2.證人鄭哲瑋之證述 ⑴警詢（偵2857卷第178頁至第179頁）。 ⑵偵查（他字卷第246頁至第247頁）。 3.對話紀錄（他字卷第77頁至第79頁）。 鄧光豪犯販賣第二級毒品罪，處有期徒刑參年柒月。未扣案之IPHONE行動電話壹支（含門號○○○○○○○○○○號SIM卡壹張）及犯罪所得新臺幣壹仟伍佰元，均沒收之，於全部或一部不能沒收或不宜執行沒收時，追徵其價額。   6 鄧光豪於109年1月31日下午，以門號0000000000號行動電話使用LINE通訊軟體與鄭哲瑋聯絡，鄭哲瑋表示欲以1,000元之價格，向鄧光豪購買甲基安非他命1公克等情，鄧光豪為賺取毒品量差而基於營利之犯意表示同意，並於同日晚間8時44分許，在臺北市○○區○○街000號住處前，將毛重不足1公克之甲基安非他命交予鄭哲瑋，並當場收取鄭哲瑋交付之價金1,000元，而完成交易。 嗣鄧光豪於同年2月2日上午發覺當日交付之毒品數量不足1公克，遂另行補足甲基安非他命予鄭哲瑋。 1.被告之自白 ⑴偵查（偵20117卷第93頁）。 ⑵原審（原審訴字卷第53頁、第127頁）。 2.證人鄭哲瑋之證述 ⑴警詢（偵2857卷第179頁至第180頁）。 ⑵偵查（他字卷第247頁至第248頁）。 3.對話紀錄（他字卷第79頁至第82頁）。 鄧光豪犯販賣第二級毒品罪，處有期徒刑參年柒月。未扣案之IPHONE行動電話壹支（含門號○○○○○○○○○○號SIM卡壹張）及犯罪所得新臺幣壹仟元，均沒收之，於全部或一部不能沒收或不宜執行沒收時，追徵其價額。   7 鄧光豪於109年3月13日晚間，以門號0000000000號行動電話使用LINE通訊軟體與鄭哲瑋聯絡，鄭哲瑋表示欲以3,000元之價格，向鄧光豪購買甲基安非他命等情，鄧光豪為賺取毒品量差而基於營利之犯意表示同意，並於同日晚間10時36分許，在臺北市○○區○○街000號住處前，將毛重約1公克多（不足1.5公克）之甲基安非他命交予鄭哲瑋，並當場收取鄭哲瑋交付之價金3,000元，而完成交易。 1.被告之自白 ⑴偵查（偵20117卷第93頁至第94頁）。 ⑵原審（原審訴字卷第53頁、第127頁）。 2.證人鄭哲瑋之證述 ⑴警詢（偵2857卷第180頁）。 ⑵偵查（他字卷第248頁至第249頁）。 3.對話紀錄（他字卷第85頁至第87頁）。 鄧光豪犯販賣第二級毒品罪，處有期徒刑參年柒月。未扣案之IPHONE行動電話壹支（含門號○○○○○○○○○○號SIM卡壹張）及犯罪所得新臺幣參仟元，均沒收之，於全部或一部不能沒收或不宜執行沒收時，追徵其價額。   8 鄧光豪於109年7月16日晚間，以門號0000000000號行動電話與林士權聯絡，林士權表示欲向鄧光豪購買甲基安非他命等情，鄧光豪為賺取毒品價差而基於營利之犯意表示同意，並於同日晚間10時47分許，駕駛車輛前往臺北市文山區景中街與羅斯福路6段路口，在所駕車輛內，交付毛重約0.8公克之甲基安非他命予林士權，並當場收受林士權交付之價金2,000元，而完成交易。 1.被告之自白 ⑴偵查（偵20117卷第92頁）。 ⑵原審（原審訴字卷第53頁、第122頁至第123頁、第127頁）。 2.證人林士權之證述 ⑴警詢（偵2857卷第236頁至第237頁、第243頁）。 ⑵偵查（他字卷第239頁至第240頁）。 3.通訊監察譯文（偵2857卷第238頁）。 4.道路監視器錄影畫面翻拍照片（偵2857卷第244頁至第246頁）。　 鄧光豪犯販賣第二級毒品罪，處有期徒刑伍年壹月。未扣案之IPHONE行動電話壹支（含門號○○○○○○○○○○號SIM卡壹張）及犯罪所得新臺幣貳仟元，均沒收之，於全部或一部不能沒收或不宜執行沒收時，追徵其價額。